# 其他权益工具手续费问题

提问人：lanyou19 时间：2023-03-10 16:21:55
求助陈版主和各位大神
对于计入其他权益工具的永续债，发行时产生的手续费如何处理，冲减哪个科目，依据是什么，个人查询未得结果，感谢陈版主和各位大神。
@chenyiwei

回答人：chenyiwei
依据：四部委 2022 年年报工作通知（财会[2022]32号）：发行方发行分类为权益工具的永续债，所承担的承销费应当冲减资本公积；相关永续债的利息支出应当作为发行方的利润分配，计入应付股利。

提问人：lanyou19 时间：2023-03-15 14:42:48
感谢陈大神的回复，还想具体问一下是冲其他资本公积还是股本溢价，主要是冲减具体的明细科目没有找到依据，感谢陈老师的回复，麻烦您了。

回答人：chenyiwei
资本溢价或股本溢价。
“其他资本公积”都是暂时过渡性科目，最终会转入资本溢价或者损益。因此不能用于冲减。